臺灣高雄地方法院刑事判決　　　　　　100年度簡上字第315號
上　訴　人　臺灣高雄地方法院檢察署檢察官
被　　　告　黃惠真
上列上訴人因被告傷害案件，不服本院高雄簡易庭中華民國100
年5 月13日100 年度簡字第1087號第一審刑事簡易判決（聲請簡
易判決處刑案號：臺灣高雄地方法院檢察署100 年度調偵字第38
4 號），提起上訴，嗣因被告就被訴事實為有罪之陳述，本院管
轄之第二審合議庭以簡式審判程序審理，判決如下：
    主  文
原判決撤銷。
黃惠真犯傷害罪，處拘役伍拾玖日，如易科罰金，以新臺幣壹仟
元折算壹日。
    事  實
一、黃惠真於民國99年6 月10日上午9 時許，在高雄市○○區○
    ○路2 段346 號弘爺早餐店，因細故與陸雲萍發生口角爭執
    ，竟基於傷害人身體之接續犯意，徒手抓陸雲萍之頭髮撞擊
    吧檯，用腳踢陸雲萍之腹部；及抓住陸雲萍之頭髮，將其按
    壓在地上，致陸雲萍受有頭部外傷併枕部挫傷併腦震盪、右
    前臂擦傷、骨盆挫傷及腹部挫傷等傷害。嗣經陸雲萍報警後
    ，始悉上情。
二、案經陸雲萍訴由高雄縣政府（現改制為高雄市政府）警察局
    鳳山分局報告臺灣高雄地方法院檢察署檢察官偵查起訴。
    理  由
一、本案被告黃惠真所犯係死刑、無期徒刑、最輕本刑為3 年以
    上有期徒刑以外之罪，其於審理程序就前揭被訴事實為有罪
    之陳述，經審判長告知簡式審判程序之旨，並聽取其與檢察
    官之意見後，本院認無不得或不宜改依簡式審判程序進行之
    情事，依刑事訴訟法第273 條之1 第1 項規定，裁定本案改
    行簡式審判程序。又本件卷內之相關證據，依同法第273 條
    之2 規定，不受第159 條第1 項關於傳聞法則規定之限制，
    依法均有證據能力，合先敘明。
二、上開犯罪事實，業據被告於偵查及本院審理中坦白承認（偵
    卷第25頁倒數第10行以下，本院簡上卷第18頁第9 行），核
    與證人即告訴人陸雲萍、弘爺早餐店店長蘇子真於警詢或偵
    查中證述之情節相符（警卷第1 頁至第3 頁，偵卷第9 頁至
    第10頁、第22頁）。此外，復有告訴人之大東醫院乙種診斷
    證明書在卷可佐（警卷第4 頁）。足徵被告自白核與事實相
    符，是其傷害之犯行，堪以認定，應依法論科。
三、核被告所為，係犯刑法第277 條第1 項之普通傷害罪。又被
    告數次徒手毆打告訴人陸雲萍之犯行，係基於一犯意而接續
    為之數次舉動，且係於密接之時間內實施，地點相同，侵害
    同一法益，各行為之獨立性極為薄弱，依一般社會健全觀念
    ，難以強行分開，在刑法評價上，視為數個舉動之接續施行
    ，應合為包括之一行為均論以接續犯之單純一罪。原審論處
    被告普通傷害罪刑，固非無見；惟被告僅因細故，即出手毆
    擊告訴人，出手力道頗重，因而造成告訴人之傷害結果非屬
    輕微，從而，本件量刑即應加以斟酌。然原審未審酌上情，
    僅量處拘役35日，尚嫌過輕，檢察官以原審量刑過輕為由而
    提起上訴，為有理由，自應由本院予以撤銷改判。爰審酌被
    告僅因細故，拉扯告訴人頭髮至地上，且整個人將告訴人壓
    制於地上等情，有證人蘇子真於偵訊中證述明確（偵卷第22
    頁第13行），傷害告訴人之部位為人體脆弱且易造成腦部神
    經傷害之頭部，進而造成告訴人頭部外傷、枕部挫傷併腦震
    盪之傷害，已如上認定，手段不僅惡劣且危險，況尚未與告
    訴人達成和解，以填補告訴人之損害，造成告訴人傷痛難平
    ，惟被告犯後坦承犯行，態度尚佳等一切情狀，量處如主文
    第2 項所示之刑，並衡酌上開情狀，諭知如主文第2 項所示
    易科罰金之折算標準。
據上論斷，應依刑事訴訟法第455 條之1 第1 項、第3 項、第36
9 條第1 項前段、第364 條、第273 條之1 第1 項、第299 條第
1 項前段，刑法第277 條第1 項、第41條第1 項前段，刑法施行
法第1條之1，判決如主文。
本案經檢察官張志杰到庭執行職務。
中    華    民    國   100    年    7     月    21    日
             刑事第四庭   審判長法  官  葉文博
                                法  官  謝文嵐
                                法  官  郭任昇
以上正本證明與原本無異。
不得上訴。
中    華    民    國   100    年    7     月    21    日
                                書記官  葉玉芬
附錄本判決論罪之法條：
刑法第277條第1項
傷害人之身體或健康者，處 3 年以下有期徒刑、拘役或 1 千元
以下罰金。